【裁判字號】    99,交聲,1091
【裁判日期】    991231
【裁判案由】    違反道路交通管理處罰條例聲明異議
【裁判全文】
臺灣臺北地方法院交通事件裁定        99年度交聲字第1091號
原處分機關  臺北市交通事件裁決所
異  議  人
即受處分人  萬俊良
上列異議人即受處分人因違反道路交通管理處罰條例案件，對原
處分機關民國99年5月4日所為北市裁催字第裁22-1AF017154號處
分聲明異議，本院裁定如下：
    主  文
異議駁回。
    理  由
一、原處分意旨略以：異議人即受處分人萬俊良於民國98年9月2
    9日上午10時12分許，停放171-CVK號重型機車在設有禁止停
    車標誌之臺北市○○區○○路251前騎樓，經警舉發，嗣受
    處分人逾應到案期限60日以上仍未繳納罰鍰，原處分機關依
    道路交通管理處罰條例第56條第1項第4款、違反道路交通管
    理事件統一裁罰基準表規定，裁處罰鍰新臺幣9百元等語。
二、異議意旨略以：伊停放處非莒光路而係萬大路騎樓，兩側騎
    樓取締標準不一，又舉發照片為切割之兩張照片，該拼湊照
    片無法證明伊違規事實，且未曾接獲舉發通知單云云。
三、按在設有禁止停車標誌、標線之處所不得停車；汽車駕駛人
    在設有禁止停車標誌、標線之處所停車者，處新臺幣6百元
    以上1千2百元以下罰鍰；本法所稱之汽車，包含機器腳踏車
    在內，道路交通安全規則第112條第1項第4款、道路交通管
    理處罰條例第56條第1項第4款、第3條第8款分有明文。次按
    處理違反道路交通管理事件，有關文書送達之程序，依行政
    程序法之規定；送達，不能依前二條規定為之者，得將文書
    寄存送達地之地方自治或警察機關，並作送達通知書兩份，
    一份黏貼於應受送達人住居所、事務所、營業所或其就業處
    所門首，另一份交由鄰居轉交或置於該送達處所信箱或其他
    適當位置，以為送達。前項情形，由郵政機關為送達者，得
    將文書寄存於送達地之郵政機關，違反道路交通管理事件統
    一裁罰基準及處理細則第5條、行政程序法第74條第1項、第
    2項分有明文。行政程序上開關於寄存送達規定，既未如民
    事訴訟法第138條第2項另定送達生效時點，亦未準用民事訴
    訟法第138條第2項規定，自應於寄存送達當日即生送達效力
    （臺灣高等法院暨所屬法院97年法律座談會刑事類提案第42
    號、第43號意旨參照）。經查：
(一)查本案舉發違規通知單，經臺北市政府交通局交予郵政機關，
  郵寄異議人車籍地及戶籍地即臺北市○○區○○街2號，因未
  獲會晤本人亦無受領文書之同居人、受僱人或應送達處所之接
  收郵件人員，而於98年11月9日寄存於臺北市萬華區東園郵局
  以為送達，有臺北市政府交通局所檢附之送達證書影本、中華
  民國郵政交寄大宗掛號函件存根影本、個人基本資料查詢單在
  卷可參（本院卷第12-13頁），堪認本件舉發違規通知單業已
  符合行政程序法第74條規定為寄存送達，並自寄存之日起發生
  送達效力，且不因異議人實際領取與否而受影響；再參以原處
  分機關就本案處分裁決書，仍向異議人上揭戶籍址為送達，該
  裁決書嗣經異議人同居人曾志龍簽收而合法送達，此有送達證
  書在卷可參（本院卷第10頁），足證舉發通知單業合法送達異
  議人，其業處於可得受領該單狀態，此不因異議人有無實際收
  受而有異，故異議人辯稱未收到舉發通知單云云，尚難憑採。
(二)按禁止停車標誌，係用以告示不得停放車輛。本標誌僅用標準
  型一種，並需加設附牌。附牌為白底黑字及黑色細邊，上半部
  說明禁停時間，下半部說明禁停範圍或以箭頭指示禁停路段。
  設於起點者，箭頭向左；設於終點者，箭頭向右；禁停路段過
  長者，中間得增設一面，箭頭為雙向。道路交通標誌標線號誌
  設置規則第78條定有明文。異議人停車之路段，確設有禁止停
  車標誌牌示，且牌示上清楚顯示紅圈黑色「停」字之禁止停車
  圖示，並註記「騎樓‧人行道  違者拖吊」等字樣，另繪有左
  右雙向箭頭表示該牌示左右範圍之人行道均在禁止停車之列，
  合於前述「禁停標誌」之設置原則，其標示外觀完整無缺，所
  設置之處，依異議人停車位置，屬明顯易見，牌面標示標誌內
  容亦清晰可辨，並無礙於其禁停範圍之明確認定，並足以供異
  議人遵循辨識，有臺北市停車管理工程處所檢附之採證照片附
  卷可參（本院卷第19-20頁）。又細核原舉發照片與臺北市停
  車管理工程處99年9月23日北市停管字第09936283800號函所檢
  附之禁停標誌牌照片及現場簡圖（本院卷第16-17、19、24頁
  ），予以比對，確係同地拍攝，是異議人辯稱舉發2張照片係
  切割拼湊無法證明違規事實云云，顯係卸責之詞，無足採信。
  況臺北市近年來大力推行機車全面退出騎樓、人行道之停放管
  制，路權回歸行人專用，並於道路沿線設有禁止停車標誌牌，
  騎樓、人行道均禁止停放車輛，此政策措施宣導已久，一般用
  路人均應知曉，是異議人辯稱：該處無明顯禁止停車標誌云云
  ，顯與上揭事證不符，而無足採。
四、綜前所述，原處分機關前揭裁罰核屬適法，異議人異議為無
    理由，應予駁回。
據上論斷，應依道路交通管理處罰條例第87條第2項，道路交通
案件處理辦法第19條，裁定如主文。
中    華    民    國    99    年    12    月    31    日
                      臺灣臺北地方法院交通法庭
                              法  官  陳琪媛
以上正本證明與原本無異。
如不服本裁定，應於裁定送達後5日內向本院提出抗告狀。
                              書記官  陳豪達
中    華    民    國    99    年    12    月    31    日

司法院資訊處製作；財團法人民間司法改革基金會備份。
